# 关于短期用于出租的房产

提问人：02068134 时间：2010-06-24 14:11:21
根据投资性物业，用于出租的存货应转至投资性物业进行核算。
我的问题是：若企业持有该存货的长期目的是销售，而为了避免资源浪费短期出租，因此纳入投资性物业进行核算。若出租结束，企业将该房产销售，还需将该房产转入存货吗？若视同处置投资性物业，相关处置收益计入了其他业务收入，而作为存货销售应计入主营业务收入，这对报表列报有重大影响。
有些困惑，请各位大虾指点。

回答人：chenyiwei
回复 楼主 02068134 的帖子如果管理层对于该项物业的出售时间有明确的要求（例如，自完工之日起一年内需出售），则由于该资产还是将在一年内变为现金，所以符合流动资产的定义，仍可在“存货——开发产品”中核算和列报。 如果没有明确的出售时间要求，例如只是表述为“视市场发展情况择机出售”，则应当根据投资性房地产准则的规定，自租赁期开始日起转为投资性房地产，以后出售时作为处置投资性房地产处理。对于相关出售收入的列报问题，如果企业能够证明这种业务模式是常态的，是自身主营业务的组成部分，仍然可作为主营业务收入核算。

回答人：chenyiwei
回复 藤椅 airbit 的帖子 1 、如我前面所述，房地产开发企业处置由自行开发的房地产开发产品转换而来的投资性房地产，仍有可能计入主营业务收入，关键是要提供符合我上面所说条件的证据，要凭证据说话和进行专业判断。 2 、商城中部分面积（不固定）的出租，不影响商城整体确认为固定资产。因为此时企业实际上是在运作一个市场，而不是单纯出租场地，因此这时的市场应视为企业自己的经营场所。

回答人：chenyiwei
回复 8 楼 airbit 的帖子这个问题以前有过讨论，比较典型的是小商品城的例子。你可以搜索一下本版面。

回答人：chenyiwei
回复 10 楼 airbit 的帖子可以理解为一部分原因。因为此类专业市场对租户的资质、业绩、经营内容等都有严格要求，并不是单纯以租金高低作为选择租户的唯一标准的，这就与主要为了获取租金收入的投资性房地产不同。